【裁判字號】    97,審抗,124
【裁判日期】    971028
【裁判案由】    本票裁定
【裁判全文】
臺灣臺北地方法院民事裁定             97年度審抗字第124號
抗  告  人  明傑科技股份有限公司
法定代理人  乙○○
相  對  人  建國工程股份有限公司
法定代理人  甲○○
上列當事人間請求本票裁定事件，抗告人對於民國97年9月18日
本院所為97年度票字第32546號之裁定提起抗告，本院裁定如下
：
    主  文
抗告駁回。
抗告程序費用新台幣壹仟元由抗告人負擔。
    理  由
一、抗告意旨略以：抗告人前曾簽發本票2紙，作為抗告人之子
    公司即明傑（南京）建築工程有限公司向相對人之子公司即
    建國工程顧問（昆山）有限公司承攬機電工程之「履約保證
    票據」，雙方並約定俟上開工程有債務不履行之「具體損害
    」後，經雙方結算出具體金額時，始因該履約保證票據條件
    成就，而有權提示票據並請求付款。嗣因相對人無正當理由
    於97年2月19日提示前揭本票，經兩造協商後，乃同意由抗
    告人另簽發票號SY0000000號之系爭本票及另紙票號SY00000
    00號之本票予相對人，雙方並約定應於前開本票有效日前，
    完成協商解決爭議事宜，惟嗣後相對人拒不協商，復於履約
    過程未造成任何具體損害之情況下，聲請本票准予強制執行
    ，顯在系爭本票條件未成就前即請求付款，自非有據，又本
    件相對人始終未提示系爭本票，則原審遽為准許強制執行之
    裁定，亦非適法，爰於法定期間內提起抗告請准廢棄原裁定
    云云。
二、相對人於原審聲請意旨略以：相對人執有抗告人於民國95年
    7月26日所簽發、面額為新台幣2,600,000元、付款地在臺北
    市、利息按年息6％計算、免除作成拒絕證書，到期日95年
    12月31日未載之本票1紙，詎於到期後經相對人提示未獲付
    款，為此聲請原法院裁定准予強制執行等語。
三、按執票人向本票發票人行使追索權時，得聲請法院裁定後強
    制執行，票據法第123條定有明文。又本票執票人，依前開
    規定，聲請法院裁定許可對發票人強制執行，性質上係屬非
    訟事件，此項聲請之裁定及抗告法院之裁定，僅依非訟事件
    程序以審查強制執行許可與否，並無確定實體上法律關係存
    否之效力，如發票人就票據債務之存否有爭執時，應由發票
    人另提起確認之訴，以資解決，此有最高法院57年台抗字第
    76號判例意旨可資參照。次按，匯票上雖有免除作成拒絕證
    書之記載，執票人仍應於所定期限內，為承兌或付款之提示
    ，但對於執票人主張未為提示者，應負舉證之責，此為票據
    法第95條所明文，依同法第124條之規定，於本票亦準用之
    。
四、經查，本件抗告人主張因承攬工程未造成任何具體損害，故
    系爭本票條件尚未成就而不得行使票據權利一事，關係票據
    債務存否之認定，核屬實體法上之爭執，依上開說明，非訟
    程序不得加以審究。又抗告人僅空言主張執票人未為本票之
    提示，並未依法負舉證之責，則前開所稱執票人未經提示票
    據之主張，自難採信。從而，原審法院審核結果，裁定准予
    強制執行，並無不當；本件抗告人以上開事由提起抗告，洵
    無足採。抗告意旨指摘原裁定不當，求予廢棄，委無理由，
    應予駁回。
五、據上論結，本件抗告為無理由，爰依非訟事件法第21條第2
    項、第24條第1項、第46條，民事訴訟法第495條之1第1項、
    第449條第1項、第78條，裁定如主文。
中    華    民    國    97    年    10    月    28    日
              民事第六庭審判長法      官  劉坤典
                              法      官  賴錦華
                              法      官  林秀圓
以上正本係照原本作成。
本裁定除以適用法規顯有錯誤為理由，並經本院許可外，不得再
抗告。如提起再抗告，應於收受後10日內委任律師為訴訟代理人
向本院提出再抗告狀。並繳納再抗告費新台幣1,000元。
中    華    民    國    97    年    10    月    28    日
                              法院書記官  馮姿蓉


司法院資訊處製作；財團法人民間司法改革基金會備份。
